【裁判字號】    92,訴,980
【裁判日期】    920701
【裁判案由】    給付承攬報酬
【裁判全文】
臺灣板橋地方法院民事判決  九十二年度訴字第九八○號
    原      告  福斯汽車有限公司
    法定代理人  丁○○
                              .
    訴訟代理人  甲○○
    被      告  乙○○
右當事人間請求給付承攬報酬事件，本院判決如左：
    主    文
被告應給付原告新台幣陸拾肆萬貳仟伍佰參拾參元，及自民國九十二年二月一日起至
清償日止，按年息百分之五計算之利息。
訴訟費用由被告負擔。
本判決第一項於原告以新台幣貳拾壹萬肆仟壹佰柒拾捌元供擔保後，得假執行。
    事    實
甲、原告方面：
一、聲明：求為判決如主文第一項所示及為以供擔保為條件之假執行宣告。
二、陳述：
（一）被告所有廠牌保時捷（ＰＯＲＳＣＨＥ）、車身號碼９２ＬＳ８４０１７１、
      車牌號碼ＣＢ６６７７號之自小客車，於九十年十一月二十二日委託原告承攬
      維修，費用共計六十四萬二千五百三十三元。
（二）該車輛業於九十一年八月三十日完成維修工作並待交付，據被告屢受通知取回
      車輛及給付上開維修費用，被告並於九十一年十二月五日與原告達成協議，最
      遲應於九十二年一月三十一日給付上開維修費用，為至今仍未給付，雖以存證
      信函通知被告，仍無結果。
（三）按承攬人依約完成一定工作時，即得向定作人請求給付報酬，民法第四百九十
      條、第五百零五條、第一百九十九條定有明文。原告業已完成承攬工作，爰依
      法請求被告給付上開維修費用及法定遲延利息。
三、證據：提出修護明細表、通知書、存證信函及郵寄信封影本各一份為證。
乙、被告方面：
一、聲明：駁回原告之訴。
二、陳述：確有積欠原告上開修車費用無誤，惟金額我不同意，願意再與原告協商金
    額，目前沒有能力付清，希望給我分期付款。
三、未提出任何證據。
    理    由
一、原告主張被告於上揭時間交付上開自小客車委託其維修，共積欠維修費用六十四
    萬二千五百三十三元，被告同意於九十二月一月三十一日給付，惟迄今仍未給付
    之事實，已據其提出與所述相符之修護明細表、通知書影本各一份為證，且為被
    告所自認，原告之主張為可採信。
二、原告依民法承攬之法律關係，據以提起本訴，請求被告應給付新台幣陸拾肆萬貳
    仟伍佰參拾參元，及自民國九十二年二月一日起至清償日止，按年息百分之五計
    算之利息，即無不合，應予准許。
三、假執行之宣告：
    原告陳明願供擔保，聲請宣告假執行，核無不合，爰酌定相當擔保金額准許之。
四、結論：原告之訴為有理由，依民事訴訟法第七十八條、第三百九十條第二項，判
    決如主文。
中      華      民      國    九十二    年      七      月      一      日
                                臺灣板橋地方法院民事第二庭
~B法      官  林錫凱
右為正本係照原本作成
如對本判決上訴，須於判決送達後廿日內向本院提出上訴狀
中      華      民      國    九十二    年      七      月      一      日
~B法院書記官  許清琳


司法院資訊處製作；財團法人民間司法改革基金會備份。
